臺灣彰化地方法院交通事件裁定　　　　95年度交聲字第1053號
移送機關即
原處分機關　交通部公路總局臺中區監理所彰化監理站
異 議人 即
受 處分 人　甲○○
上列異議人因違反道路交通管理處罰條例案件，對於交通部公路
總局臺中區監理所彰化監理站民國九十五年十一月二十日所為之
裁決書（彰監四字第裁六四－ＡＧＩ○○三三四八號），聲明異
議，本院裁定如下：
    主  文
異議駁回。
    理  由
一、原處分意旨略以：異議人甲○○於民國九十五年十一月七日
    晚上十時二十二分許，駕駛車牌號碼七八九－ＨＤ號營業貨
    運曳引車，在臺北市○○○路○段二五○號前，因駕駛執照
    業經註銷仍駕駛大貨車之違規行為，爰依道路交通管理處罰
    條例第二十一條之一第一項第五款、第二項規定，裁處罰鍰
    新臺幣（下同）六萬元，並扣繳駕駛執照。
二、聲明異議意旨略以：異議人雖曾於九十五年十一月七日晚上
    十時二十二分許，駕駛車牌號碼七八九－ＨＤ號營業貨運曳
    引車，然異議人未曾收受彰監四字第裁六四－ＣＧ0000
    000號裁決書，而不知駕照已遭註銷，致異議人仍駕駛該
    曳引車行駛公路，直至異議人收受本件裁決書時，始知駕照
    已遭註銷，爰請求撤銷原處分等語。
三、按汽車駕駛人駕駛聯結車、大客車、大貨車，有下列情形之
    一者，汽車所有人及駕駛人各處新臺幣四萬元以上八萬元以
    下罰鍰，並當場禁止其駕駛：五、駕駛執照業經吊銷、註銷
    仍駕車。前項第五款、第六款之駕駛執照，均應扣繳之。道
    路交通管理處罰條例第二十一條之一第一項第五款、第二項
    前段分別定有明文。次按違反道路交通管理事件行為人，未
    依規定自動繳納罰鍰，或未依規定到案聽候裁決，處罰機關
    應於舉發違反道路交通管理事件通知單送達二個月內依基準
    表逕行裁決之，九十五年六月三十日修正前違反道路交通管
    理事件統一裁罰基準及處理細則第四十四條第一項定有明文
    。又按處理違反道路交通管理事件，有關文書送達之程序，
    依行政程序法之規定。送達，於應受送達人之住居所、事務
    所或營業所為之。於應送達處所不獲會晤應受送達人時，得
    將文書付與有辨別事理能力之同居人、受僱人或應送達處所
    之接收郵件人員。送達，不能依前二條規定為之者，得將文
    書寄存送達地之地方自治或警察機關，並作送達通知書兩份
    ，一份黏貼於應受送達人住居所、事務所、營業所或其就業
    處所門首，另一份交由鄰居轉交或置於該送達處所信箱或其
    他適當位置，以為送達。前項情形，由郵政機關為送達者，
    得將文書寄存於送達地之郵政機關。寄存機關自收受寄存文
    書之日起，應保存三個月。違反道路交通管理事件統一裁罰
    基準及處理細則第五條、行政程序法第七十二條第一項前段
    、第七十三條第一項、第七十四條分別定有明文。
四、經查：
  (一)異議人於九十五年十一月七日晚上十時二十二分許，駕駛車
    牌號碼七八九－ＨＤ號營業貨運曳引車，在臺北市○○○路
    ○段二五○號前，經警員攔檢盤查，因駕駛執照業經註銷仍
    駕駛大貨車之違規行為，為臺北市政府警察局交通警察大隊
    警員當場舉發並移送原處分機關裁決，此有臺北市政府警察
    局舉發違反道路交通管理事件通知單、本件裁決書各一件在
    卷可稽。
  (二)又異議人前於九十三年八月十五日上午十時三十二分許，駕
    駛車牌號碼ＱＭ－六七六二號自用一般小客貨車，在臺北縣
    瑞芳鎮臺二丁線五處，因行車速度超過規定之最高時速二十
    公里以上之違規行為，經臺北縣警察局交通隊逕行舉發，嗣
    因異議人未於原舉發通知單所載應到案日期前，自動繳納罰
    鍰或到案聽候裁決，再經交通部公路總局臺中區監理所彰化
    監理站於九十五年三月二日以彰監四字第裁六四－ＣＧ00
    00000號裁決書逕行裁處罰鍰二千四百元，並限於九十
    五年四月一日前繳納；如逾期不繳納罰鍰，自九十五年四月
    二日起易處吊扣駕駛執照三個月，並限於九十五年四月十六
    日前繳送；於九十五年四月十六日前未繳送駕駛執照者，自
    九十五年四月十七日起易處吊銷，並逕行註銷駕駛執照；又
    該裁決書業於九十五年三月七日寄存送達於異議人之戶籍地
    即彰化縣線西鄉○○路○段九六三巷三二號之郵政機關「線
    西郵局」，然因異議人逾期不繳納罰鍰，亦未繳送駕駛執照
    ，經交通部公路總局臺中區監理所彰化監理站於九十五年四
    月十七日易處吊銷駕駛執照，並逕行註銷；此有交通部公路
    總局臺中區監理所彰化監理站九十五年十二月十三日中監彰
    字第○九五○一二八七二號函及隨函檢附之違反道路交通管
    理事件裁決書、送達證書、違規查詢報表、個人基本資料查
    詢結果各一紙在卷為證。上開彰監四字第裁六四－ＣＧ00
    00000號裁決書既經原處分機關向異議人住所所在地之
    郵局為寄存送達，自應認該裁決書已合法送達與異議人，縱
    使異議人並未收受或知悉該裁決書，仍無礙於原處分機關所
    為送達該裁決書之合法性，原處分機關嗣依該裁決書之裁處
    主文，於九十五年四月十七日易處吊銷異議人之駕駛執照，
    並逕行註銷，於法尚無不合，異議人前揭抗辯，自無可採。
  (三)從而，原處分機關依道路交通管理處罰條例第二十一條之一
    第一項第五款、第二項規定，裁處罰鍰六萬元，並扣繳駕駛
    執照之裁罰，自無違法、不當，異議人之聲明異議，即無理
    由，應予駁回。
四、據上論斷，應依道路交通管理處罰條例第八十七條第二項，
    道路交通案件處理辦法第十九條，裁定如主文。
中　　華　　民　　國　　96　　年　　1 　　月　　8 　　日
                  交通法庭      法  官  鄭舜元
以上正本證明與原本無異。
如不服本裁定，應於裁定送達後5日內向本院提出抗告狀 (須附
繕本)。
中　　華　　民　　國　　96　　年　　1 　　月　　10　　日
                                書記官  呂雅惠
